臺灣花蓮地方法院刑事判決　　　　　　　　　　　　　　九十三年度易字第二四號
　　公　訴　人　臺灣花蓮地方法院檢察署檢察官
　　被　　　告　己○○
　　　　　　　　乙○○
右列被告等因竊盜案件，經檢察官提起公訴（九十二年度偵字第二二七九號）及移
併案審理（九十三年度核退偵字第二九一號、九十三年度偵字第八一六號、第六二八
號、第六二九號、第六七四號），本院判決如左：
    主  文
己○○連續攜帶兇器竊盜，累犯，處有期徒刑貳年。扣案之乙炔桶貳桶暨管線壹組、
鑰匙壹支（保管字號：九十二年度檢總管字第五七六號）及未扣案之鑰匙、螺絲起子
及電剪各壹支，均沒收。
乙○○共同竊盜，處有期徒刑肆月，如易科罰金，以佰元折算壹日。
    事  實
一、己○○曾有違反麻醉藥品管理條例、違反森林法、藥事法、竊盜、傷害、妨害兵
    役、贓物、侵占、違反毒品危害防制條例、偽造文書等犯罪前科，其中於民國八
    十九年間，因違反毒品危害防制條例（施用第一級與第二級毒品）案件，經本院
    以八十九年度訴字第四二○號合計判處有期徒刑十月，於九十年一月三十日確定
    ，並於九十一年五月二十三日執行完畢。另乙○○亦有違反槍砲彈藥刀械管制條
    例、麻醉藥品管理條例、毒品危害防制條例、竊盜、毀損等多項犯罪前科（乙○○部分尚不構成累犯）。詎兩人均猶不知悔改。
二、己○○因染毒癮難以自拔，為籌購毒費用，竟基於意圖為自己不法所有之概括犯
    意，連續於如附表所示之時、地，或夥同具有犯意聯絡之乙○○（如附表編號二
    ），或單獨一人（除附表編號二外之其餘部分），以如附表所示之方法，竊得如
    附表所示之物。嗣分別於下列時、地為警查獲：
    （一）於九十二年十月十六日上午十時四十五分許，花蓮縣玉里鎮三民開發區二
          七號排水溝旁，為警據報趕赴現場，將甫以乙炔切割工字鋼骨完成，尚未
    將該鋼骨入於實力支配之下之己○○逮捕，並扣得己○○所有之乙炔桶二
          桶暨管線一組。
    （二）於九十二年十一月三十日，經警執行巡查勤務發現如附表所示編號二之水
          溝蓋失竊，乃前往轄區舊貨商查贓，旋於同日在玉里鎮○○路五二號黃瑞
          穗所經營之舊貨商店內發現上揭水溝蓋，從而依據黃瑞穗所提供之銷贓者
          所駕車輛車號循線查悉上情。
    （三）於九十二年十二月二十日上午，在玉里鎮○○街停車場，己○○因駕駛所
          竊得之車號ＦＸ─二一二三號自用小客車，為警盤檢查獲，並扣得己○○
          所有用以供發動自用小客車引擎行竊之鑰匙一支（保管字號：九十二年度
          檢總管字第五七六號）。
    （四）於九十三年四月一日晚上九時許，在花蓮縣鳳林鎮○○○路八巷三五號前
          ，己○○因駕駛竊得之車號ＪＦ─一六七七號自用小貨車，因形跡可疑，
          為警執行攔檢查獲。
    （五）於九十三年四月五日上午十時許，在花蓮縣花蓮市○○街與中強街口，彭
          清賢因形跡可疑，經巡警上前盤查，並循線在福建街一九八號銘新機車行
          查獲己○○甫送修之竊得贓車（車號ＲＪＮ─二一三號機車）一輛。
    （六）於九十三年四月八日下午一時十五分許，在花蓮市南濱公園，己○○因駕
          駛所竊得之車號ＪＡ─五○○七號自用小貨車為巡警發現，經一路尾隨，
          而於同日下午一時三十分許，在花蓮縣花蓮市○○路全豐餐廳前攔檢查獲
          。
三、案經被害人子○○、胡凱龍、鄧群興、辛○○告訴及花蓮縣警察局、花蓮縣警察
    局玉里分局分別移送、報告臺灣花蓮地方法院檢察署檢察官偵查起訴及移送併案
    審理。
    理  由
一、右揭事實，業據被告己○○於本院審理時坦承不諱，核與證人即被害人壬○○、
    丁○○、梁文誠、丙○○、甲○○、證人即玉里鎮公所建設課技士庚○○、證人
    即不知情受邀切割如附表編號一所示鋼骨之林正文、告訴人子○○、胡凱龍、鄧
    群興、辛○○於警詢中之證述及指訴情節相符，足徵其自白與事實相符，堪予採
    信。另訊據被告乙○○則矢口否認有何竊盜犯行，辯稱：伊雖有開車載己○○去
    搬水溝蓋，但係因己○○說標到噴漆工程，故伊並不知己○○當時係去偷竊，迄
    兩人將水溝蓋載運到舊貨商處販賣，伊才知係竊取玉里鎮公所財物云云。然查，
    被告己○○於行竊前即已將所圖告知被告乙○○，故被告乙○○就如附表編號二
    所示竊盜事實自始知情，且事後兩人販賣水溝蓋所得亦對分花用殆盡；案發當日
    行竊水溝蓋時，因有鄰近住戶出來詢問探究，被告己○○乃隨口編造係包攬噴漆
    工程而予以搪塞等節，迭據被告己○○於偵查及本院調查暨審理時一再供述明確
    ，且前後所供互核相符，並無任何齬齟矛盾之處。質之被告乙○○於本院調查時
    ，亦不諱言伊擔心被告己○○向伊借車係去做壞事，伊亦常聽新聞播報因景氣不
    好，水溝蓋常有失竊情事（見本院九十三年三月三十一日訊問筆錄），伊知被告
    己○○曾去工地偷過鐵，己○○叫伊去玉里鎮公所之水溝蓋時，伊也覺得怪怪的
    ，但是伊基於朋友之情，還是答應幫己○○去載東西等語（見本本院九十三年四
    月二十三日訊問筆錄），足見被告乙○○對如附表編號二所示竊盜犯行，與被告
    己○○間，具有犯意聯絡與行為分擔，甚為明灼，被告乙○○所辯，要屬事後卸
    責之詞，不足採信。此外，復有現場暨贓物照片共四十四幀、贓證物品認領保管
    收據及贓物認領保管單共十紙車籍作業系統─查詢認可資料三紙、車輛竊盜、車
    牌失竊資料個別查詢報表─查詢車輛認可資料一紙、花蓮縣警察局車輛協尋（尋
    獲）電腦輸入單一紙附卷及乙炔桶二桶暨管線一組、鑰匙一支（保管字號：九十
    二年度檢總管字第五七六號）扣案可資佐證，本件事證明確，被告己○○與乙○○兩人所為竊盜犯行，均洵堪認定，應予依法論科。
二、按刑法第三百二十一條第一項第三款之攜帶兇器竊盜罪，係以行為人攜帶兇器竊
    盜為其加重條件，此所謂兇器，其種類並無限制，凡客觀上足對人之生命、身體
    、安全構成威脅，具有危險性之兇器均屬之，且祇須行竊時攜帶此種具有危險性
    之兇器為已足，並不以攜帶之初有行兇之意圖為必要。乙炔桶、螺絲起子及電剪
    均係由金屬打造，質地堅硬，為足以殺傷人生命、身體之器械，乃屬具有危險性
    之兇器甚明。故核被告己○○所為，係犯如附表所示刑法第三百二十條第一項之
    普通竊盜罪、第三百二十一條第一項第三款之加重竊盜罪及同條第三百二十一條
    第一項第三款、第二項之加重竊盜未遂罪。被告乙○○則係犯刑法第三百二十條
    第一項之普通竊盜罪。被告二人就如附表編號二所示竊盜犯行，有犯意聯絡與行
    為分擔，為共同正犯。被告己○○於如附表編號一之時、地，利用不知情之林正
    文切割工字鋼骨以行竊，為間接正犯；且該次雖已著手於竊盜行為之實行，然尚
    未將竊得財物入於其實力支配之下，應依未遂犯論處。被告己○○先後多次竊盜
    犯行，雖有普通竊盜罪及加重竊盜罪既遂、未遂之別，然時間緊接，觸犯基本構
    成要件相同之罪名，顯係基於概括犯意為之，為連續犯，應依情節較重之攜帶兇
    器竊盜既遂罪論以一罪，並加重其刑。另查被告己○○曾有如事實欄所載之犯罪
    前科與執行紀錄，此有台灣高等法院被告全國前案紀錄表與台灣花蓮地方法院檢
    察署刑案資料查註紀錄表各乙份存卷可按，其於五年以內再犯本件有期徒刑以上
    之罪，為累犯，應依刑法第四十七條之規定遞加重其刑。又公訴人起訴事實雖未
    敘及被告己○○如附表編號三至十一所示之犯行，然該部分事實與公訴人起訴之
    事實既具有連續犯之裁判上一罪關係，應為起訴效力所及，本院自應併予審究，
    附此敘明。爰審酌被告二人均有前揭犯罪前科，素行非佳，雖年富力壯，卻不思
    循正當合法途徑賺取財富，竟冀圖以行竊方式不勞而獲，顯已嚴重侵害人民財產
    權益，其中竊取水溝蓋部分，並造成民眾失足跌倒受傷之危險，並審酌其等犯罪
    之手段、次數、竊取之財物價值多寡，以及被告己○○犯罪後坦承犯行，態度良
    好，被告乙○○則飾詞狡卸，意圖諉責，顯無悔意等一切情狀，各量處如主文所
    示之刑，並就被告乙○○部分諭知易科罰金之折算標準。至扣案之乙炔桶二桶暨
    管線一組、鑰匙一支（保管字號：九十二年度檢總管字第五七六號）及未扣案之
    鑰匙、螺絲起子及電剪各一支，均係被告己○○所有，已據其供承在卷，且係供
    本件犯罪所用之物，復查無積極證據足資證明該未扣案之鑰匙、螺絲起子及電剪
    各一支業已滅失，故均應予宣告沒收之。至扣案起子等物（九十三年度檢總管字
    第二○五號），雖係被告所有，但尚乏積極證據足資證明係供犯罪所用之物，爰
    不予宣告沒收，併此敘明。
據上論斷，應依刑事訴訟法第二百九十九條第一項前段、第二百七十三條之一第一項
，刑法第二十八條、第五十六條、第三百二十一條第一項第三款、第三百二十條第一
項、第四十七條、第三十八條第一項第二款，判決如主文。
本案經檢察官戊○○到庭執行職務。
中      華      民      國    九十三    年      五      月    二十四    日
                              台灣花蓮地方法院刑事第二庭
                                  審判長法官  林  碧  玲
                                  法      官  俞  秀  美
              法      官  陳  世  博
右正本證明與原本無異。
如對本判決不服，應於送達後十日內，向本院提出上訴狀。（應抄附繕本）告訴人或
被害人如對於本判決不服者，應具備理由請求檢察官上訴，其上訴期間之計算係以檢
察官收受判決正本之日期為準。
                                  法院書記官
中      華      民      國    九十三    年      五      月    二十五    日
附錄本判決論罪之法律條文：
刑法第三百二十一條第一項第三款：
犯竊盜罪而有左列情形之一者，處六月以上五年以下有期徒刑：
三、攜帶兇器而犯之者。
刑法第三百二十條第一項：
意圖為自己或第三人不法之所有，而竊取他人之動產者，為竊盜罪，處五年以下有期
徒刑、拘役或五百元以下罰金。
附表：
┌──┬───┬───────┬──────┬─────────┬──────┬──────┐
│編號│被害人│犯罪時間      │犯罪地點    │犯罪方法          │所得財物    │所犯法條    │
├──┼───┼───────┼──────┼─────────┼──────┼──────┤
│一  │子○○│九十二年十月十│花蓮縣玉里鎮│與不知情之林正文，│竊取三十四根│刑法第三百二│
│    │      │六日上午七時許│三民開發區二│以客觀上對人之生命│工字鐵鋼骨未│十一條第二項│
│    │      │              │十七路排水溝│身體構成威脅，足供│遂          │            │
│    │      │              │旁          │凶器使用之乙炔桶，│            │            │
│    │      │              │            │切割子○○放於路邊│            │            │
│    │      │              │            │之工字鐵鋼骨三十四│            │            │
│    │      │              │            │根，惟旋為警趕赴逮│            │            │
│    │      │              │            │捕，而竊盜未遂。  │            │            │
├──┼───┼───────┼──────┼─────────┼──────┼──────┤
│二  │玉里鎮│九十二年十一月│玉里鎮○○路│夥同具有竊盜犯意聯│鐵製水溝蓋三│刑法第三百二│
│    │公所  │二十八日下午六│二七一巷    │絡之乙○○，推由吳│十六塊      │十條第一項  │
│    │      │時許          │            │振富駕駛車號L三─ │            │            │
│    │      │              │            │七三六二號自用小客│            │            │
│    │      │              │            │車搭載己○○，共同│            │            │
│    │      │              │            │竊取玉里鎮公所所有│            │            │
│    │      │              │            │鐵製水溝蓋，並於得│            │            │
│    │      │              │            │手後一起將之載運至│            │            │
│    │      │              │            │不知情舊貨商黃瑞穗│            │            │
│    │      │              │            │處販賣，所得則朋分│            │            │
│    │      │              │            │花用。            │            │            │
│    │      │              │            │                  │            │            │
├──┼───┼───────┼──────┼─────────┼──────┼──────┤
│三  │丑○○│九十二年十二月│瑞穗鄉溫泉村│徒手竊取機車一輛  │車牌號碼為  │刑法第三百二│
│    │      │間            │溫泉路某處  │                  │RJN-213 機車│十條第一項  │
│    │      │              │            │                  │一輛        │            │
├──┼───┼───────┼──────┼─────────┼──────┼──────┤
│四  │胡凱龍│九十二年十二月│花蓮縣花蓮市│徒手竊取未上鎖之自│車牌號碼為  │刑法第三百二│
│    │      │十日上午七時許│國盛一街地下│用小客車一輛      │JA-4369 號汽│十條第一項  │
│    │      │              │室停車場    │                  │車一輛      │            │
├──┼───┼───────┼──────┼─────────┼──────┼──────┤
│五  │梁文誠│九十二年十月十│花蓮縣壽豐鄉│徒手竊取未上鎖之自│車牌號碼為  │刑法第三百二│
│    │      │八日左右      │農會豐田分部│用小客車一輛      │FX-2312 號汽│十條第一項  │
│    │      │              │廣場        ││車一輛      │            │
└──┴───┴───────┴──────┴─────────┴──────┴──────┘
┌──┬───┬───────┬──────┬─────────┬──────┬──────┐
│六  │丁○○│九十三年三月二│光復鄉富田村│攜帶客觀上對人之生│車牌號碼為  │刑法第三百二│
│    │      │十五日晚上七時│光豐路二十七│命身體構成威脅，足│JE-1677 號小│十一條第一項│
│    │      │許            │號前        │供為凶器使用之螺絲│貨車一輛    │            │
│    │      │              │            │起子竊取小貨車一輛│            │            │
├──┼───┼───────┼──────┼─────────┼──────┼──────┤
│七  │壬○○│九十三年三月二│花蓮市○○街│以自備鑰匙竊取自小│車牌號碼為  │刑法第三百二│
│    │      │十七日凌晨二點│十九號前    │客車一輛          │U8-3481 號自│十條第一項  │
│    │      │              │            │                  │小客車一輛  │            │
├──┼───┼───────┼──────┼─────────┼──────┼──────┤
│八  │丙○○│九十三年三月三│瑞穗鄉瑞美村│使用客觀上對人之生│電纜線三十公│刑法第三百二│
│    │      │十一日及同年四│中山路三段二│命身體構成威脅，足│斤          │十一條第一項│
│    │      │月一日晚上六、│一五號前    │供為凶器使用之電剪│            │            │
│    │      │七時許        │            │，剪斷電纜線而偷竊│            │            │
│    │      │              │            │之                │            │            │
├──┼───┼───────┼──────┼─────────┼──────┼──────┤
│九  │癸○○│九十三年某月某│萬榮鄉○○段│徒手拔取生薑，以車│生薑九十公斤│刑法第三百二│
│    │      │日下午四時許  │三○八號虎頭│子載運偷竊之      │            │十條第一項  │
│    │      │              │山區        │                  │            │            │
├──┼───┼───────┼──────┼─────────┼──────┼──────┤
│十  │辛○○│九十三年四月五│花蓮市○○街│徒手開啟未鎖之車門│車內音響一台│刑法第三百二│
│    │      │日凌晨四時許  │、中和街路口│竊取車號IX-3509 車│            │十條第一項  │
│    │      │              │            │內音響一台        │            │            │
├──┼───┼───────┼──────┼─────────┼──────┼──────┤
│十一│甲○○│九十三年四月八│花蓮市○○街│以自備鑰匙（未扣案│車牌號碼為  │刑法第三百二│
│    │      │日中午十二時許│五府千歲廟前│）竊取自用小貨車一│JA-5007 號自│十條第一項  │
│    │      │              │            │輛                │小貨車一輛  │            │
└──┴───┴───────┴──────┴─────────┴──────┴──────┘
